【裁判字號】    94,交聲,954
【裁判日期】    950214
【裁判案由】    違反道路交通管理處罰條例聲明異議
【裁判全文】
臺灣士林地方法院交通事件裁定         94年度交聲字第954號
原處分機關  交通部公路總局臺北區監理所基隆監理站
異  議  人
即受處分人  乙○○
上列受處分人因違反道路交通管理處罰條例案件，對於交通部公
路總局臺北區監理所基隆監理站民國94年11月7 日所為之處分（
原處分案號：基監字第裁42-AEB339429、裁42-AEB339430號），
聲明異議，本院裁定如下：
    主  文
異議均駁回。
    理  由
一、按汽車駕駛人在禁止臨時停車處所停車者，處新台幣（以下
    同）600 元以上1,200 元以下罰鍰，道路交通管理處罰條例
    第56條第1 項第1 款定有明文。又汽車駕駛人，駕駛汽車有
    違反道路交通管理處罰條例之行為，經交通勤務警察或依法
    令執行交通稽查任務人員制止時，不聽制止或拒絕停車接受
    稽查而逃逸者，除按各該條規定處罰外，處3,000 元以上6,
    000 元以下罰鍰，並記違規點數1 點，同條例第60條第1 項
    、第63條第1 項第1 款亦分別定有明文。又前述2 種違規情
    形，如符合逕行舉發之要件，得對汽車所有人為之，此見於
    同條例第7 條之2 第1 項第3 款、第4 款規定即明。
二、經查本件異議人乙○○駕駛所有車號4788-DJ 號自用小客車
    ，於民國94年8 月27日21時21分許，在臺北市○○路80號前
    公共汽車招呼站10公尺內禁止臨時停車處所停車。經員警前
    往舉發，未理員警之稽查，逕自上車駕車逃逸等情，業據證
    人即本件舉發警員甲○○到庭具結證稱：當時車子熄火停在
    公車站牌附近，裡面沒有人，伊在車子旁邊等駕駛人出現，
    後來駕駛人出現就直接上車，伊有請他出示駕照及行照，他
    馬上就駕車離開等語明確，並有證人庭呈之臺北市政府警察
    局內湖分局員警工作紀錄簿內頁影本1 份附卷可資佐證，前
    揭事實應堪認定。
三、異議人雖辯稱：員警並無照片為證，只有記車號；當時伊在
    車上，車子沒有熄火，根本就不是停車，且該處並非公車站
    牌位置，警察在紅單上寫臨時停車後卻又改成停車；沒有看
    到警察在舉發違規，伊沒有做錯事為什麼要逃逸；伊的車子
    是黑色而非證人甲○○所說的白色，警員證詞與事實有出入
    云云。惟按：
  (一)汽車駕駛人不服指揮稽查而逃逸，而當場不能或不宜攔截製
    單舉發者，即得對汽車所有人逕行舉發處罰，至於異議人如
    爭執車輛違規事實是否存在，則非不得由法院傳喚舉發稽查
    之員警充作證人，於命具結後訊問之，以查明違規事實是否
    存在，而非必須以拍照取證，以證違規事實存在，此由道路
    交通管理處罰條例第7 條之2 第1 項，僅就其他違規行為之
    逕行舉發，限定其證據方法，須以科學儀器取得證據資料。
    其餘1 至5 款之違規行為，則無相同之規定即可明瞭。故異
    議人爭執警察需有照片為證，即不足採。
  (二)證人甲○○證稱：違規通知單是伊在使用，所以填單人職名
    章是伊的名字，實際上填寫者是另外的同事，伊勤務結束後
    回來才告發本件，至於通知單上臨時停車改為停車是因為駕
    駛人已經離開車上就是停車，而伊同事誤解，所以後來改正
    為停車。衡諸警察執勤實務，上開證言尚無違背常理之處，
    堪以採信。故異議人爭執違規通知單上臨時停車改為停車云
    云，並非可採。
  (三)異議人於本院訊問時雖陳稱：當時伊看到警察來就把車趕快
    開走，因為伊不喜歡和警察打交道，有時候覺得警察會找麻
    煩。惟警察於執勤時本有執行檢查、取締、盤詰之權限，以
    查察奸宄，防止危害，而此一目的之有效達成，端賴民眾之
    善意配合，若異議人確無違規，則實無理由將車開走。是其
    辯稱當時不知道警察在舉發違規，沒有違規，故沒有必要逃
    逸云云，亦難採信。
  (四)證人甲○○雖一度證稱：伊印象中當時舉發的是白色BMW 。
    惟當天同時違規告發約有3 、4 件，已不記得各該違規車輛
    之車號，亦據證人甲○○證述在卷；且人就曾經歷之事，因
    心理狀態鬆弛或緊張，或記憶因時間之經過而模糊等因素，
    對於細節可能與真實發生之事實未盡相符；況證人甲○○其
    後亦改稱：伊只知道是BMW ，車子的顏色應以工作紀錄為準
    等語。故尚難以證人所述車子顏色與實際不符而認警員之舉
    發有誤。
  (五)末按人民不服交通裁罰處分，對於舉發事實存有爭議，而聲
    明異議，舉發之交通勤務警察為證人時，有具結之義務，其
    證言之真實性受到刑事偽證處罰之確保，並由法院訊問以查
    其真偽。查本案證人甲○○與異議人素昧平生，應無甘冒刑
    法上偽證罪處罰之風險而為虛偽證詞之理，故異議人空言指
    陳證人所言與事實有出入云云，應非足取。
四、綜上所述，本件事證明確，原裁決機關援引首開規定，分別
    裁處罰鍰900 元及3,000 元，合計3,900 元，並記違規點數
    1 點，核無不合。異議人猶執前詞，聲明異議，其異議為無
    理由，均應予駁回。
據上論斷，應依道路交通案件處理辦法第19條，裁定如主文。
中    華    民    國    95    年    2     月    14    日
                  交通法庭法  官  周群翔
以上正本證明與原本無異。
如不服本裁定應於送達後5 日內向本院提出抗告狀。
                          書記官  劉育君
中    華    民    國    95    年    2     月    14    日

司法院資訊處製作；財團法人民間司法改革基金會備份。
